臺灣嘉義地方法院刑事判決　　　　　　　 94年度訴字第150號
公　訴　人　臺灣嘉義地方法院檢察署檢察官
被　　　告　丁○○
選任辯護人　葉榮棠律師
上列被告因毒品危害防制條例等案件，經檢察官提起公訴（94年
度偵字第742號、94年度偵字第788號），本院判決如下：
    主  文
丁○○連續販賣第一級毒品，處有期徒刑壹拾年。扣案之第一
級毒品海洛因貳包（驗後合計淨重零點壹伍公克），沒收銷燬之
；前開毒品外包裝貳個（重零點伍公克）沒收；扣案之NOKIA
、PANTECH廠牌（門號0000000000、0000000000號）之行動電話
貳支沒收。販賣第一級毒品海洛因之所得新臺幣壹萬肆仟元沒收
，如全部或一部不能沒收時，以其財產抵償之。又連續販賣第二
級毒品，處有期徒刑肆年。扣案之NOKIA、PANTECH廠牌（門號
0000000000、0000000000）號之行動電話貳支沒收。販賣第二級
毒品安非他命之所得新臺幣貳仟元沒收，如全部或一部不能沒收
時，以其財產抵償之。又未經許可，持有子彈，處有期徒刑捌月
，併科罰金新臺幣貳萬元，罰金如易服勞役，以新臺幣玖佰元即
銀元佰元折算壹日。扣案9mm制式子彈貳顆沒收。應執行有期
徒刑拾柒年陸月，併科罰金新臺幣貳萬元，罰金如易服勞役，以
新壹幣玖佰元即銀元佰元折算壹日。扣案之第一級毒品海洛因
貳包（驗後合計淨重零點壹伍公克），沒收銷燬之；前開毒品外
包裝貳個（重零點伍公克）沒收；扣案之NOKIA、PANTECH 廠
牌（門號0000000000、0000000000號)之行動電話貳支沒收。販
賣第一級毒品海洛因及第二級毒品安非他命之所得共新臺幣壹萬
陸仟元沒收，如全部或一部不能沒收時，以其財產抵償之。扣案
9mm制式子彈貳顆沒收。
    事  實
一、丁○○意圖營利，基於販賣第1、2級毒品之概括犯意，自民
    國93年10月間起，多次向年籍姓名不詳綽號「嫂子」之成年
    人販入第1級毒品海洛因及第2級毒品安非他命，再使用0000
    000000、0000000000號行動電話為聯絡工具，連續於：（一
    ）自93年10月10日起，至94年1月9日止，在嘉義市○○街與
    民族路口、民族路與文化路、興業西路與民生南路口等地，
    以新臺幣（下同）500元至1000元不等之價格，販賣第1級毒
    品海洛因予乙○○共23次。（二）於93年11月24日下午2、3
    時許，在嘉義縣中埔鄉金蘭村25號，以2000元之價格，販賣
    第1級毒品海洛因予己○○。（三）於93年11、12月間，在
    嘉義市興嘉公園內，各以1000元之價格販賣第2級毒品安非
    他命予戊○○2次。丁○○復於93年10月間某日，在嘉義市
    ○○街186號6樓2住處內，見綽號「補輪」之友人到訪後遺
    落口徑9mm之制式子彈2顆，明知未經主管機關許可，不得無
    故持有具殺傷力之子彈，竟將上開子彈私藏於上址，未經許
    可無故持有該子彈。嗣於94年1月21日下午時30分許，為警
    嘉義市○○路加州商務汽車旅館105室前查獲，並扣得第1級
    毒品海洛因2包（合計淨重0.15公克，空包裝重0.35公克）
    、其所有供本件販賣毒品所用之NOKIA牌、PANTECH牌（門號
    0000000000、0000000000號）之行動電話2支，又於同日下
    午2時40分許，在嘉義市○○街186號6樓2住處，查獲上開
    9mm 制式子彈2顆，始查悉上情。
二、案經嘉義縣警察局報請臺灣嘉義地方法院檢察署檢察官偵查
    起訴。
    理  由
一、訊據被告丁○○對於右揭時、地持有前揭制式子彈之犯行坦
    承不諱，且有被告自承其持有之制式子彈2顆扣案可佐。而
    扣案子彈經送內政部警政署刑事警察局鑑驗結果，認係口徑
    9mm制式子彈，均具殺傷力等情，亦有該局94年2月19日刑鑑
    字第0940016177號槍彈鑑定書一份在卷可稽（見94年度偵字
    第788號卷第11至14頁），足認被告此部分之自白與事實相
    符，則被告持有制式子彈之犯行堪予認定。
二、又訊據被告丁○○矢口否認有何販賣第1級毒品海洛因及第2
    級毒品安非他命之犯行；惟查：
（一）按被告以外之人於審判外之言詞陳述，除法律有規定者外
      ，不得作為證據，刑事訴訟法第159條第1項定有明文。查
      證人丙○○、戊○○、己○○、乙○○於警訊中所為之陳
      述，係屬被告以外之人於審判外之言詞陳述，又查無符合
      法律規定有證據能力之情形，依上開刑事訴訟法第159條
      第1項之規定，應認無證據能力，合先敘明。
（二）被告於前揭時間、地點，分別連續販賣第1級毒品海洛因
      予乙○○、己○○，及連續販賣第2級毒品安非他命予戊○○之事實，業經證人乙○○、己○○、戊○○於偵查中
      證述稽詳（見94年度偵字第742號卷第16至17頁、19至20
      頁、23至24頁），亦經證人即查獲本案之嘉義縣警察局警
      員甲○○及證人己○○於本院審理時到庭結證無訛（見本
      院卷第66至69頁、第70頁）。此外復有嘉義縣警察局通信
      監察譯文表一份附卷（見警卷第45至50頁），以及被告所
      有之第1級毒品海洛因2小包（驗後合計淨重0.15公克，空
      包裝袋重0.35公克）及門號0000000000、0000000000號之
      行動電話2支扣案可資佐證；且上開第1級毒品海洛因，經
      送請法務部調查局鑑定，其檢驗結果認送驗白粉2包均含
      第1級第６項毒品海洛因成分，合計淨重0.15公克，包裝
      重0.35公克等情，有該局94年3月18日調科壹字第
      180001951號鑑定通知書一紙在卷足佐（見本院卷第17頁
      ）。
（三）第查，證人乙○○、己○○曾為警查獲施用毒品，並分別
      經本院裁定送觀察勒戒及強制戒治；證人戊○○亦為警查
      獲施用毒品，並經本院判處有期徒刑4月等事實，有其3人
      之臺灣高等法院被告前案紀錄表在卷可按（見本院卷第82
      至98頁），足見證人乙○○、己○○有施用第1級毒品海
      洛因，戊○○有施用第2級毒品安非他命抵癮之需求，而
      存在向被告購買該種毒品之動機。另被告既亦自承有施用
      第1級毒品海洛因之情（見本院卷第135頁），且於本件為
      警查獲後，亦經本院裁定送觀察勒戒，有被告之臺灣高等
      法院被告前案紀錄表附卷可參（見本院卷第8頁），衡諸
      毒品為國家所禁絕買賣、持有，於非法交易中可謂物稀價
      昂，乃公知之事實，被告為維持自身施用毒品之經濟來源
      ，而販賣海洛因、安非他命予染有毒癮之證人乙○○、己○○、戊○○，應屬合理之推論。
（四）次查，雖證人乙○○於94年7月6日本院審理時改稱：沒有
      向被告買過毒品云云；惟證人乙○○於本院審理時辯護人
      詰問時先證稱：「（你是否認識庭上被告丁○○？）不認
      識。（曾經用什麼方法向被告取得毒品？）可以不回答嗎
      ？（你本身沒有向他拿過〈毒品〉？）我不想回答。」等
      語；於審判長補充訊問時則改稱：「（與被告認識多久？
      ）三個月。（你與被告很熟嗎？）不會。（為何之前說不
      認識被告？）因為我會害怕。」等語（見本院卷第126、
      128至129頁，94年7月6日審判筆錄），參以其就是否認識
      被告乙情，已為前後完全相反之陳述，又對於是否向被告
      拿取海洛因之事實，避重就輕，均答以：「可以不用回答
      嗎？」、「我不想回答」等語，亦可徵其證詞之情虛；又
      證人乙○○於偵查中就其在上開時、地如何向被告購買海
      洛因之事實，已明確結稱：「（認識丁○○？）是。我都
      叫他書書，認識3個月。（你施用海洛因之來源？）向書
      書買的。（交易詳情？）我均以行動電話撥打書書所有之
      行動電話，約在嘉義市○○街民族路口，或文化路民族路
      口，或興業西路民生南路口交易，每次均購買500至1000
      元。（自何時起向丁○○購買海洛因？）93年10月或11月
      間起，最後一次94年1月9日，約3、4天向他購買1次，均
      在上述地方交易」等語（見94年度偵字第742號偵查卷第
      16 至17頁），而本院審判時經檢察官行反詰問，則證稱
      ：「（你在偵訊中之證述是否事實？）所述事實。（你有
      向被告買過毒品？）可以不用回答嗎？（你現在所要證述
      的是否跟在檢察官前所言相同？（提示偵查筆錄第16、17
      頁））我不敢說。」等語，更可見證人乙○○上開回答不
      曾向被告購買毒品之證詞，乃係事後迴護被告之舉，至為
      明顯，應以其於偵查中所供較為可信。況被告與證人乙○○無何金錢糾紛乙情，除據被告自承外，並經證人乙○○
      證述明確（見94年度偵字第742號偵查卷第10頁，本院卷
      第128、135頁94年7月6日審判筆錄），則被告若未販賣毒
      品海洛因予其施用，衡情證人乙○○在與被告無何忿恨難
      消之糾紛下，斷無設詞誣陷被告之理？且其於偵查時乃單
      獨具結接受檢察官之訊問，而於本院審理時，則是被告在
      場，僅以視訊設備隔離之方式行交互詰問，證人之心理壓
      力，顯較單獨作證時為大，因害怕或考量雙方情誼，而不
      願為確實之供述，避重就輕意圖袒護被告，亦屬人之常情
      ，故應以其在偵查時所為之陳述較接近真實而堪以憑信，
      其後之供述，委無可採，要難為被告有利之佐證。
（五）又被告警訊時辯稱是先向證人乙○○、己○○、戊○○等
      3人收錢後，再去向綽號『嫂子』之人購買毒品，並非販
      賣毒品云云（見警訊卷第5、6頁），於檢察官94年1月21
      日訊問時供稱：「（在警察局說你幫人家代墊錢去買毒品
      ？）是。」等語（見94年度偵字第788號卷第7頁），復於
      檢察官94年3月9日訊問時供稱：「（何以在警訊時稱均向
      乙○○收取金錢後再替他購買毒品？）我只有跟乙○○一
      起去買毒品。（曾販賣海洛因與戊○○？）沒有。（曾販
      賣海洛因與己○○？）沒有，我只有請過己○○施用海洛
      因2、3次」等語（見94年度偵字第742號卷第11頁）；然
      於本院審理時則供稱「我是跟戊○○買毒，不是她跟我買
      」、「（是否跟乙○○、戊○○、己○○合資買過毒品？
      ）只有跟己○○合買過。（何時合買的？地點？買多少？
      ）忘記了。是不是我自己去，我也忘記了。（有無幫乙○○、己○○、戊○○買過毒品？）沒有。」等語（見本院
      卷第130、134頁94年7月6日審判筆錄），是核被告上開供
      述，就(1)是否代證人乙○○、己○○、戊○○向綽號『嫂
      子』之人購買毒品(2)或曾與何人合資購買毒品等情所供前
      後明顯不符，又與證人乙○○、戊○○於偵查中之證詞，
      證人己○○於偵審中之證詞不同，顯證其上開所供要與實
      情不符，尚難憑信。況證人乙○○於本院審理時雖為迴護
      被告否認向被告購買毒品，但經本院詢以：「是否與被告
      合買毒品？」、「有無與被告一起去買過毒品？」等情時
      ，則均表示「沒有。」（見本院卷第127頁94年7月6日審
      判筆錄），更可見被告之辯解，與實情不符，否則豈有與
      證人乙○○之證詞亦相互矛盾之理。
（六）又證人丙○○雖於偵查時證稱：「（你男朋友販毒給乙○○等三人？）那不是販毒只是無償轉讓。（轉讓有無獲利
      ？）沒有獲利。」等語，然不僅與被告之辯解：係代購或
      合買毒品等情已有不符之處，且證人丙○○為被告交往半
      年之同居女友，自有相當感情，警方94年1月21日在上開
      汽車旅館查獲時，於被告上衣口袋起出扣案之海洛因2小
      包，被告已承認該海洛因為其所有，然證人丙○○為迴護
      被告，仍於警察訊問時，表示：「警方在他身上查獲2包
      毒品，是我暫時寄放在他身上。」等語（見警訊卷第9頁
      ），益徵其證詞乃有意坦護被告，至為明顯，自難採為有
      利於被告之認定。
（七）另證人乙○○既係染有施用毒品惡習之人，衡情於其等毒
      癮發作時，即須購毒以解其癮，且可能宥於記憶、認知、
      隱匿犯罪、避免得罪藥頭等諸多因素，而甚難期待就購買
      毒品之情節為具體且詳細之陳述，故不能以其就購買毒品
      之細節，諸如時間、地點、金額或次數等情與通聯紀錄有
      所不同，即遽認其之供述存有重大瑕疵而全然不予採憑，
      是雖證人就購毒之時間、金額、或次數等情無法確切指證
      時，即應參酌各項證據而以最有利於被告之方式認定之。
      觀之證人乙○○於偵查中證述：伊於93年10或11月間起至
      94 年1月9日止，約每隔3、4天向被告購買一次，每次購
      買500至1000元不等，於93年10月10日當次購買1000之海
      洛因等語，而核之上開通聯紀錄，證人乙○○使用之門號
      0000000000號行動電話曾於93年10月10日撥打被告所使用
      之0000000000號行動電話，與證人乙○○曾於檢察官偵訊
      時所述之情相符，因此本院以最有利被告之原則認定，自
      93年10月10日起至94年1月9日止共92日，以每4日之間隔
      購買1次計算，則證人乙○○共向被告購買第1級毒品海洛
      因23次，又除93年10月10日該次證人乙○○因有通信監察
      譯文為證，得以確認係購買1000元外，其餘各次均以購買
      500元計，合計購買毒品之金額應為12000元（1000+500*
      22＝12000）。
（八）復按目前社會上販賣毒品海洛因犯罪之型態不一，有所謂
      「大盤」、「中盤」或「小盤」販賣者，亦有吸食者彼此
      之間偶而互供有無之零星交易者，在屬前者之情形（即大
      中小盤），經深入查證，如機會掌握得宜，或許可查獲與
      販賣毒品海洛因有關之販賣工具（諸如電子秤、帳冊、分
      裝袋等物）或多數知情或購買者等證人之證詞，以作為法
      院判決認定之依據，然在後者之情形（即吸食者之間偶發
      性零星交易），因該種零星交易犯罪行為，在性質上本無
      須使用任何販賣工具，亦無須記載帳冊，且其交易時間短
      暫（僅須數秒之時間），交易方法簡單隱密（在不易為人
      注意之場所一手交錢，一手交貨），交易對象單純（買方
      僅一人），交易時未必有他人在場知悉其事，亦無所謂犯
      罪之被害人，在被告堅不承認其犯行之情況下，若非警方
      事先獲知情報而埋伏於交易現場當場查獲，否則，往往僅
      能在事後依據購買者之供出來源作為認定事實之主要依據
      ，法院縱再作深入之調查，基於該種犯罪之性質所侷限，
      亦無從查得其他直接明顯之關連性物證以為補強佐證，其
      有效之調查途徑在客觀上顯然已告窮盡，此時，法院固不
      應僅憑購買者片面之指證，不查明是否與事實相符即遽而
      認定被告之販賣毒品海洛因犯行，然法院亦不應執著於未
      能查得其他「直接物證」，而對購買者所為對被告不利之
      明確指證，全然不採，而遽為被告無罪之諭知。本件被告
      涉嫌販賣毒品海洛因、安非他命予證人乙○○、己○○、
      戊○○之犯罪型態即屬「小盤」或「吸毒者間偶發性零星
      交易」之型態，揆諸前開說明，本件被告販賣海洛因、安
      非他命之犯行，雖無任何如電子磅秤、分裝袋（為警查獲
      時扣案之密封袋六大包，因證人丙○○表示為其所有，又
      無其他證據證明為被告所有，故尚難認係被告用作販賣毒
      品之用）等其他直接物證扣案，以資參證，惟本院由證人
      乙○○、己○○、戊○○之上開證言參互觀之，足認被告
      確有販賣第1級毒品海洛因與第2級毒品安非他命之情事，
      應可確定。
（九）再查，被告既不承認其有前開販賣毒品之事實，本院自無
      從查得其販入上開毒品之真正價格及其是否因非法販賣該
      毒品予前揭證人乙○○、己○○、戊○○而獲得具體利潤
      之金額，然按近來政府為杜絕毒品之氾濫，對於查緝施用
      及販賣毒品之工作，無不嚴加執行，販賣毒品罪又係重罪
      ，設若無利可圖，衡情一般持有毒品之人當無輕易將所持
      有之海洛因或安非他命轉讓他人而甘冒於再次向他人購買
      時，而有被查獲移送法辦之危險之理。且不論是瓶裝或袋
      裝之毒品，均可任意分裝或增減其份量，而每次買賣之價
      量，亦隨時隨雙方交情之深淺、當時之資力、需要程度及
      對行情之認知等因素，機動的調整，因之販賣之利得，除
      經坦承犯行，或價量均臻明確外，委難察得實情，職是之
      故，縱未確切查得販賣賺取之實際差價，但除別有事證，
      足認係按同一價格轉讓，確未牟利外，尚難執此認非法販
      賣之事證有所不足，致知過坦承者難辭重典，飾詞否認者
      反得逞僥倖，而失情理之平。是本件被告販入海洛因或安
      非他命之價格必較販出之價格低廉，而有從中賺取差額利
      潤圖利之意圖及事實，此應屬合於論理法則，且不違背社
      會通常經驗之理性判斷，是被告出售毒品顯有圖利之意圖
      ，應堪認定。
（十）又被告雖聲請傳訊證人丙○○、己○○，然上開證人經本
      院二次合法送達，均無正當理由不到庭，有送達回證附卷
      可稽（見本院卷第49、52、108、110頁），而證人丙○○
      為被告之女友，其於偵查中之供述，不可採信，業如上述
      ，縱經傳喚到庭，亦難期待其無故為迴護被告之舉，故無
      再行傳訊之必要；另被告並不爭執證人戊○○於偵查中供
      述之證據能力，且證人戊○○於偵查中之所為證言亦未據
      被告爭執顯有不可信之情況，是亦無再為傳訊證人己○○
      之必要，併此敘明。
（十一）綜上所陳，被告之否認及辯解，均與事實不符，無非臨訟
      畏罪之詞，不足採信。本件事證明確，被告販賣第1、2級
      毒品之犯行洵堪認定。
三、論罪科刑之理由：
（一）核被告丁○○所為，係犯毒品危害防制條例第4條第1、2
      項販賣第1、2級毒品既遂罪；及槍砲彈藥刀械管制條例第
      12條第4項之未經許可持有子彈罪。其非法持有第1、2級
      毒品之低度犯行，為販賣之高度行為吸收，不另論罪；被
      告多次販賣第1、2級毒品犯行，時間緊接，所犯構成要件
      相同，顯係基於概括犯意為之，為連續犯，應依刑法第56
      條規定，加重其刑（惟法定本刑為死刑、無期徒刑部分不
      得加重）。再被告所犯上揭3罪，犯意各別，行為互異，
      應予分論併罰。
（二）又按刑法第59條規定，犯罪之情狀可憫恕者，得酌量減輕
      其刑，同法第57條規定，科刑時應審酌一切情狀，尤應注
      意左列事項 (共10款）為科刑重輕之標準，兩條適用上固
      有區別，惟所謂「犯罪之情狀」與「一切情狀」云云，並
      非有截然不同之領域，於裁判上酌減其刑時，應就犯罪一
      切情狀（包括第57條所列舉之10款事項），予以全盤考量
      ，審酌其犯罪有無可憫恕之事由（即判例所稱有特殊之原
      因與環境等等，在客觀上足以引起一般同情，以及宣告法
      定低度刑，是否猶嫌過重），以為判斷。故適用第59條酌
      量減輕其刑時，並不排除第57條所列舉10款事由之審酌，
      惟其程度應達於確可憫恕，始可予以酌減（最高法院70年
      度第6次刑事庭會議決議參照）。本件被告雖有前述販毒
      之犯行，然其先後販賣第1級毒品海洛因予證人乙○○23
      次、予證人己○○1次，每次僅500至2000元，販賣第2級
      毒品安非他命予證人戊○○2次，每次亦僅1000元，是其
      犯罪情節尚非重大，其惡性與犯罪情節核與大量走私進口
      或長期販賣毒品之所謂「大盤」、「中盤」毒販有重大差
      異，兼以被告自身亦施用毒品，其上揭犯行，顯係為供應
      吸毒之大量開銷所致，衡情如不論其情節輕重，均處以販
      賣第1級毒品罪部分法定最低本刑死刑或無期徒刑，販賣
      第2級毒品罪部分法定罪低本刑為無期徒刑或7年以上有期
      徒刑，依社會一般觀念仍有情輕法重之嫌，有傷人民對法
      律之情感，堪認其犯罪情狀尚堪憫恕，爰均依刑法第59條
      規定減輕其刑。
（三）又毒品危害防制條例第17條係規定：「犯第4條第1項至第
      4項、‧‧‧之罪，供出毒品來源，因而破獲者，得減輕
      其刑。」本件被告雖供出其持有之第1級毒品海洛因是向
      綽號「嫂子」之人購買，並提供其所使用之0000000000號
      行動電話予警方查緝，但並未查獲等 情，業經證人即承辦
      本案之員警甲○○證述明確（見本院卷第89頁94年5月18
      日審判筆錄），自未符合上開規定，尚不得依此請求減輕
      其刑。
（四）爰審酌被告為圖小利，販賣第1、2級毒品，販賣之數量非
      鉅，而毒品海洛因、安非他命足以導致購買施用者精神及
      性格異常，甚至成癮危急生命，嚴重戕害國人身心健康，
      惡性重大，又未經許可持有制式子彈，所為對社會造成危
      害程度及犯後坦承持有子彈部分犯行等一切情狀，分別量
      處如主文所示之刑，並就併科罰金部分諭知易服勞役之折
      算標準，及就被告所犯數罪合併定其應執行刑，以資懲儆
      。
四、扣案之第一級毒品海洛因2小包（合計淨重0.15公克），係
    毒品，為違禁物，有上開法務部調查局鑑定通知書一紙附卷
    可證，應依毒品危害防制條例第18條第1項前段規定，不問
    屬於犯人與否，沒收銷燬之；前開毒品外包裝2個（重0.35
    公克），係被告所有且供持有毒品犯行所用之物，應依毒品
    危害防制條例第19條第1項規定併予沒收之。再被告販賣第1
    級毒品海洛因予證人乙○○、己○○，分別因而獲得現金
    12000元及2000元，合計販賣第1級毒品海洛因所得之現金為
    14000元，又販賣第2級毒品安非他命予證人戊○○，因而獲
    得現金2000元，為其犯罪所得之財物，雖未扣案，然不能證
    明業已滅失，亦應依毒品危害防制條例第19條第1項之規定
    沒收，如全部或一部不能沒收時，以其財產抵償之。至扣案
    行動電話4支，僅NOKIA牌及PANTECH牌（門號0000000000、
    0000000000號）之行動電話2支為被告所有，業經其陳述明
    確（見本院卷第133、135頁94年7月6日審判筆錄），且證人
    乙○○、己○○、戊○○亦是撥打上開二門號之行動電話，
    與被告聯絡購買毒品事宜，亦據其等證述明確，是上開行動
    電話（含門號）自係被告所有供其與證人乙○○、己○○、
    戊○○等人聯絡販賣毒品所用，亦應依毒品危害防制條例第
    19條第1項規定宣告沒收。又扣案被告所有具殺傷力制式9mm
    子彈2顆，均係違禁物，應依刑法第38條第1項第1款規定，
    宣告沒收。至扣案其餘2支行動電話，並非被告所有，扣案
    之玻璃球管，則已據被告供稱係其自己施用毒品所用之物，
    尚難認係供其販賣毒品所用之物，依從刑附於主刑之原則，
    爰不於本件販賣之罪行諭知沒收，附此敘明。
據上論斷，應依刑事訴訟法第299條第1項前段，毒品危害防制條
例第4條第1項、第2項、第18條第1項前段、第19條第1項，槍砲
彈藥刀械管制條例第12條第4項，刑法第11條前段、第56條、第
59條、第42條第2項、第38條第1項第1款，罰金罰鍰提高標準條
例第2條，現行法規所定貨幣單位折算新臺幣條例第2條判決如主
文。
本案經檢察官古富祺到庭執行職務。
中　　華　　民　　國　　94　　年　　7 　　月　　20　　日
                  刑事第五庭  審判長  法  官  黃仁勇
                                      法  官  黃義成
                                      法　官　洪嘉蘭
以上正本證明與原本無異。
如不服本判決，應於判決送達後10日內，向本院提出上訴狀。
中　　華　　民　　國　　94　　年　　7 　　月　　20　　日
                          　　書記官　吳明蓉
附錄法條：
毒品危害防制條例第4條第1、2項
製造、運輸、販賣第一級毒品者，處死刑或無期徒刑；處無期徒
刑者，得併科新臺幣一千萬元以下罰金。
製造、運輸、販賣第二級毒品者，處無期徒刑或七年以上有期徒
刑，得併科新臺幣七百萬元以下罰金。
砲彈藥刀械管制條例第12條第4項
未經許可，持有、寄藏或意圖販賣而陳列子彈者，處五年以下有
期徒刑，併科新臺幣三百萬元以下罰金。
